ja: 芸術・エンターテイメント > 趣味・コレクション > コレクションアイテム > コレクション用武器: コレクション用ガン; コレクション用ナイフ; 美術刀剣; 刀掛台
vi: Nghệ thuật và giải trí > Sở thích và nghệ thuật sáng tạo > Đồ sưu tầm > Vũ khí sưu tầm: Súng sưu tầm; Bộ dao sưu tập; Kiếm sưu tập; Giá để kiếm
it: Arte e svago > Hobby e arti creative > Collezionismo > Armi da collezione: Pistole da collezione; Coltelli da collezione; Spade da collezione; Supporti e vetrine per spade
th: ศิลปะและความบันเทิง > งานอดิเรกและศิลปะสร้างสรรค์ > ของสะสม > อาวุธสะสม: ปืนสะสม; มีดสะสม; ดาบสะสม; ชั้นวางและโชว์ดาบ
pl: Sztuka i rozrywka > Hobby i sztuki piękne > Artykuły kolekcjonerskie > Broń kolekcjonerska: Pistolety i strzelby kolekcjonerskie; Noże kolekcjonerskie; Miecze kolekcjonerskie; Stojaki i gabloty na miecze
ko: 아트/엔터테인먼트 > 취미/예술 > 수집품 > 수집용 무기: 수집용 총; 수집용 칼; 수집용 도검; 도검 스탠드/장식 용품
bg-BG: Изкуства и развлечения > Хобита и творчески изкуства > Колекционерски предмети > Колекционерски оръжия: Колекционерски пистолети; Колекционерски ножове; Колекционерски мечове; Стойки за мечове
lt-LT: Menai ir pramogos > Hobiai ir menai > Kolekcionuojami daiktai > Kolekciniai ginklai: Kolekciniai šaunamieji ginklai; Kolekciniai peiliai; Kolekciniai kardai; Kardo stovai
es: Arte y ocio > Hobbies y artes creativas > Coleccionables > Armas coleccionables: Armas de coleccionismo; Cuchillos coleccionables; Espadas coleccionables; Peanas y vitrinas para espadas
zh-CN: 艺术与娱乐 > 爱好/艺术创作 > 收藏品 > 武器收藏品: 收藏用枪; 收藏类刀具; 刀剑收藏品; 刀剑架与展示架
ru: Искусство и развлечения > Хобби и творчество > Коллекционные предметы > Коллекционное оружие: Коллекционные ружья и пистолеты; Коллекционные ножи; Коллекционные мечи; Подставки для мечей
sv: Konst och underhållning > Hobby och skapande > Samlarobjekt > Samlarvapen: Samlargevär; Samlarknivar; Samlarsvärd; Svärdställningar och -montrar
da: Kunst og underholdning > Hobby og håndarbejde > Samleobjekter > Samlervåben: Replika og antikke skydevåben; Samlerknive; Samlersværd; Holdere og stativer til sværd
sl-SI: Kultura in zabava > Hobiji in ustvarjalne umetnosti > Zbirateljski predmeti > Zbirateljsko orožje: Zbirateljske pištole; Zbirateljski noži; Zbirateljski meči; Stojala in izložbe za meče
cs: Umění a zábava > Hobby, hudba a výtvarné umění > Sběratelské předměty > Sběratelské zbraně: Sběratelské střelné zbraně; Sběratelské nože; Sběratelské meče; Podstavce a vitríny na meče
el: Τέχνες & Ψυχαγωγία > Χόμπι & Δημιουργικές Τέχνες > Συλλεκτικά αντικείμενα > Συλλεκτικά όπλα: Συλλεκτικά τυφέκια; Συλλεκτικά μαχαίρια; Συλλεκτικά ξίφη; Βάσεις & θήκες για ξίφη
hu: Művészet és szórakoztatás > Hobbik és kreatív művészet > Gyűjtemények > Gyűjthető fegyverek: Gyűjthető pisztolyok; Gyűjthető kések; Gyűjthető kardok; Kardállványok és -kijelzők
fr: Arts et loisirs > Loisirs et arts créatifs > Articles de collection > Armes de collection: Armes à feu de collection; Couteaux de collection; Épées de collection; Supports et présentoirs pour épées
nb: Kunst og underholdning > Hobby og kreativitet > Samleobjekter > Samlevåpen: Samlepistoler; Samlekniver; Samlesverd; Sverdstativer
nl: Kunst en entertainment > Hobby's en creatieve vaardigheden > Verzamelobjecten > Wapens voor verzamelaars: Vuurwapens voor verzamelaars; Messen voor verzamelaars; Zwaarden voor verzamelaars; Zwaardenrekken
en: Arts & Entertainment > Hobbies & Creative Arts > Collectibles > Collectible Weapons: Collectible Guns; Collectible Knives; Collectible Swords; Sword Stands & Displays
pt-BR: Artes e entretenimento > Hobbies e artes > Artigos colecionáveis > Armas colecionáveis: Armas de colecionadores; Facas colecionáveis; Espadas colecionáveis; Estandes e exibições de espadas
hr-HR: Umjetnost i zabava > Hobiji i kreativne umjetnosti > Kolekcionarstvo > Kolekcionarsko oružje: Kolekcionarsko vatreno oružje; Kolekcionarski noževi; Kolekcionarski mačevi; Stalci i izlozi za mačeve
pt-PT: Artes e lazer > Passatempos e artes criativas > Objetos de coleção > Armas de coleção: Revólveres de coleção; Facas de coleção; Espadas de coleção; Apoios e expositores de espadas
fi: Taide ja viihde > Harrastukset ja taiteet > Keräilykohteet > Keräilyaseistus: Keräilyaseet; Keräilyveitset; Keräilymiekat; Miekkatelineet
de: Kunst & Unterhaltung > Hobby & Kunst > Sammlerstücke > Sammlerwaffen: Dekowaffen; Sammlermesser; Schwerter; Schwertständer & Schwerthalter
zh-TW: 藝術/娛樂 > 嗜好和創作藝術 > 收藏品 > 武器收藏品: 收藏用槍; 收藏用刀具; 劍類收藏品; 刀劍展示架
sk-SK: Umenie a zábava > Záľuby a tvorivé dielne > Zberateľské predmety > Zberateľské zbrane: Zberateľské zbrane; Zberateľské nože; Zberateľské meče; Stojany na meče
ro-RO: Artă și divertisment > Hobby-uri și artă > Obiecte de colecție > Arme de colecție: Arme de foc de colecție; Cuțite de colecție; Săbii de colecție; Standuri și vitrine pentru săbii
tr: Sanat ve Eğlence > Hobiler ve Sanatsal Çalışmalar > Koleksiyonlar > Koleksiyonluk Silahlar: Koleksiyonluk Tabancalar; Koleksiyonluk Bıçaklar; Koleksiyonluk Kılıçlar; Kılıç Sehpaları ve Vitrinleri